【裁判字號】    89,易,2165
【裁判日期】    890821
【裁判案由】    業務侵占
【裁判全文】
臺灣臺中地方法院刑事判決                        八十九年度易字第二一六五號
    公  訴  人  臺灣台中地方法院檢察署檢察官
    被      告  甲○○
右列被告因業務侵占案件，經檢察官提起公訴 (八十九年度偵字第六二三二號），本
院判決如左：
    主  文
甲○○意圖為自己不法之所有，而侵占對於業務上所持有之物，處有期徒刑柒月。緩
刑年。
    事  實
一、甲○○自民國八十八年八月初起至八十九年三月十二日止，在乙○○開設之琪麗
    精品店（位於台中縣龍井鄉○○路泳池巷五十五號）擔任美容產品銷售員。於八
    十九年二月二十二日（起訴書誤載為八十九年二月二十六日），客人趙紫雲到該
    店消費購買美容產品，實際購得產品為新台幣（下同）一萬二千九百五十五元，
    趙紫雲並以刷卡簽帳付費，趙紫雲除購買上揭產品外，另給付定金現金一千元購
    買青春面霜及晶緻喚膚霜，惟甲○○於收受趙紫雲交付之定金一千元後，竟意圖
    為自己不法之所有，並未記載收受得現金一千元於琪麗精品店銷售業績表之現金
    欄上，反將該一千元定金分成二筆各五百元，列入趙紫雲購物已付之刷卡金額欄
    中，而誤載總計刷卡金額一萬三千八百五十五元；亦未依規定記載於該店產品預
    定表上，以供知悉客人訂貨、取貨，而另私自開立收據交付趙紫雲，以此方式將
    趙紫雲交付之一千元侵占入己。嗣經趙紫雲持該收據向琪麗精品店提貨繳付餘款
    時，始查悉上情。
二、案經乙○○訴由台灣台中地方法院檢察署檢察官偵查起訴。
    理  由
一、訊據被告甲○○對於任職琪麗精品店美容產品銷售員，並有於八十九年二月二十
    二日出售產品與趙紫雲，且收受趙紫雲交付之定金一千元等情，固不爭執，惟矢
    口否認有何侵占犯行，辯稱當日伊收受一千元後確實有放入收銀機內，並未侵占
    入己，其係受告訴人之脅迫始簽立自白書及和解書云云。經查，右揭犯事實業據
    告訴人指述歷歷，並提出琪麗精品店之銷售業績表、產品預定表、趙紫雲云之刷
    卡簽帳單、自白書、和解書各一份附卷可稽，且經證人趙紫雲於偵查中證述被告
    收受一千元並開立收據，其取貨時被告不在，老闆娘將定金一千元退還等語明確
    ，是被告確有收受客人趙紫雲交付之一千元定金，且未依公司規定紀錄於銷售業
    績表、產品預定表上。次查，被告雖辯稱係受告訴人脅迫而簽立自白書及和解書
    云云，然證人即警員賴國偉、謝子升於偵查中到庭證稱：其等到場時和解書已簽
    妥，被告並未提起老闆說如不簽立和解書即不讓伊回家等節在卷，且趙紫雲亦證
    稱：我到時，男老闆指著定金收據，對甲○○說客人到了，你直接向她說，結果
    甲○○就向我道歉等語明確，是被告若未侵占上開款項，何須簽立字據及向客戶
    道歉，且於警員到場處理時，不提出辯解稱係遭脅迫簽立自白書、和解書，否則
    禁止離去等情。是被告辯稱係經脅迫簽立自白書及和解書云云，不足採信。綜上
    ，被告侵占犯行事證明確，洵堪認定。
二、按被告擔任銷貨員，對於收受之貨款，變易持有為所有之意侵占入己，是核其所
    為係犯刑法第三百三十六條第二項業務侵占罪。爰審酌被告利用擔任售貨員機會
    侵占收受款項，侵占一千元所生危害尚淺，且已與告訴人簽立和解書，但尚未賠
    償，及其犯後態度等一切情狀，量處如主文所示之刑。末查，被告前未曾受有期
    徒刑以上刑之宣告，有臺灣臺中地方法院檢察署刑案資料查註紀錄表附卷可憑，
    被告任職期間逾半年，因一時失慮，侵占款項一千元，致觸犯刑章，其經此教訓
    ，當知警惕而無再犯之虞，本院綜核各情，所宣告之刑，認以暫不執行為適當，
    併予宣告緩刑三年，以啟自新。
據上論斷，應依刑事訴訟法第二百九十九條第一項前段，刑法第三百三十六條第二項
，第七十四條第一款，罰金罰鍰提高標準條例第一條前段，判決如主文。
中      華      民      國    八十九    年      八      月    二十一    日
                                      台灣台中地方法院刑事第五庭
                                          法  官  陳  淑  芳
右正本證明與原本無異
如不服本判決應於送達後十日內向本院提出上訴狀
                                          書記官
中      華      民      國     八十九   年      八      月     二十四   日


司法院資訊處製作；財團法人民間司法改革基金會備份。
